【裁判字號】    94,簡上,116
【裁判日期】    950619
【裁判案由】    妨害公務
【裁判全文】
臺灣士林地方法院刑事判決             94年度簡上字第116號
上  訴  人  臺灣士林地方法院檢察署檢察官
被      告  乙○○
上列上訴人因被告妨害公務等案件，不服本院士林簡易庭中華民
國94年4 月25日94年度士簡字第396 號第一審刑事簡易判決（聲
請簡易判決處刑案號：93年度偵字第10233 號），提起上訴，本
院管轄之第二審合議庭判決如下：
    主  文
上訴駁回。
乙○○緩刑參年。
    事實及理由
一、本案經本院審理結果，認原審以被告乙○○分別觸犯刑法第
    185 條之3 、第277 條第1 項、第140 條第1 項之罪，各判
    處罰金12,000元、有期徒刑4 月、有期徒刑3 月，並依刑法
    第51條第5 款就有期徒刑部分定其應執行刑有期徒刑6 月，
    且就有期徒刑及罰金部分各諭知易科罰金、易服勞役之折算
    標準，其認事、用法均無違誤，量刑亦屬妥適，應予維持，
    並引用第一審判決書及檢察官聲請簡易判決處刑書記載之事
    實、證據及理由。
二、上訴人上訴意旨略稱：被告乙○○僅因告訴人即臺北市政府
    警察局北投分局員警甲○○執行公務時，即當場侮辱及傷害
    ，造成告訴人受有左手中指及無名指骨折之傷害，身心受創
    ，且被告至今均未表達和解善意，對於告訴人傷害均不聞不
    問，原審判決量刑顯然過輕，因之請求上訴，非無理由，請
    將原判決撤銷，另為適當之判決。
三、惟查，關於刑之量定係實體上賦予法院得為自由裁量之事項
    ，倘其未逾越法律所規定之範圍或濫用其權限，即不得任意
    指摘為違法或不當。審酌被告前無犯罪科刑之前科紀錄，有
    臺灣高等法院被告前案紀錄表1 紙在卷足憑，顯見其素行良
    好；而被告酒後駕車，影響公眾往來交通安全，又於員警執
    行職務之際，明知員警係依法執行職務，竟當眾叫囂並進而
    辱罵、施強暴於員警，致員警甲○○受有左手中指指骨及無
    名指指骨骨折併瘀腫等傷害，其犯行影響公權力之執行非輕
    ，然其有關妨害公務及侮辱公務員犯行部分，應係肇因酒後
    情緒失控所致，尚難認有蓄意挑釁公權力之惡意。至其傷害
    員警甲○○部分，亦已與告訴人甲○○達成和解並依約給付
    新臺幣80,000元予告訴人，獲其諒解。再被告於偵查中未即
    就全部犯行坦承不諱，確有不該，然其於本院準備程序及審
    理中均已坦承全部犯行，又深刻反省事件始末及坦承過錯，
    堪認確有悔意。本院綜核以上各情，認原審以被告分別觸犯
    刑法第185 條之3 、第277 條第1 項、第140 條第1 項之罪
    ，各判處罰金12,000元、有期徒刑4 月、有期徒刑3 月，並
    就有期徒刑部分定其應執行刑有期徒刑6 月，併執行罰金12
    ,000 元 ，復就有期徒刑及罰金部分分別諭知易科罰金、易
    服勞役之折算標準，經核刑度尚屬允恰，並無違法不當。上
    訴人指摘量刑過輕，請求重判云云，為無理由，自應將其上
    訴駁回。
四、再被告前未曾受有期徒刑以上刑之宣告，有臺灣高等法院被
    告前案紀錄表1 紙在卷足憑，已如前述，審酌被告一時失慮
    ，致罹刑章，頗有悔意；於本院審理時，亦表明伊確實有犯
    錯，現在經濟上亦有困難，其原在某食品工廠上班，亦因此
    案件失去工作等語，益徵被告已因本次犯行而受有深刻教訓
    ，已得到應有之懲罰，認被告經此偵審程序，當知所警惕，
    信無再犯之虞，本院綜核各情，認所宣告之刑，以暫不執行
    為適當，爰併宣告緩刑3 年，以啟自新。
據上論斷，應依刑事訴訟法第455 條之1 第1 項、第3 項、第36
8 條、第373 條，刑法第74條第1款，判決如主文。
本案經檢察官王巧玲到庭執行職務
中    華    民    國    95    年    6     月    19    日
                  刑事第六庭審判長法  官  李育仁
                                  法  官  姜麗香
                                  法  官  許辰舟
以上正本證明與原本無異。
本件不得上訴。
                                  書記官  洪忠改
中    華    民    國    95    年    6     月    21    日


司法院資訊處製作；財團法人民間司法改革基金會備份。
